# 外资参股问题

提问人：XxWcheng 时间：2010-10-30 22:27:14
请教老师：一个内资有限公司，注册资本 2 亿，净资产1.7亿元，个人股占注册资本的10%，现外资欲投资： 1 、以现汇投入 1 亿，其中5000 万作为注册资本，其余 5000 万作资本公积， 2 、然后由全体股东将该资本公积 5000 万转增资本，请问这样做是否符合国家的相关规定？所涉及的税务情况是怎样的？请老师指教！谢谢！

回答人：chenyiwei
请对照《关于外国投资者并购境内企业的规定（ 2009 年修订）》（商务部令[2009]6号）分析。